【裁判字號】    98,聲,19
【裁判日期】    981013
【裁判案由】    聲明異議
【裁判全文】
福建金門地方法院刑事裁定                98年度聲字第19號
聲明異議人
即受刑人    甲○○
上列異議人即受刑人因竊盜案件，對於福建金門地方法院檢察署
檢察官執行之指揮（98年度執更字第4號），聲明異議，本院裁
定如下：
    主  文
異議駁回。
    理  由
一聲明異議意旨略以：異議人即受刑人甲○○前於民國97年間因
  竊盜案件，經鈞院以97年度城簡字第23號刑事簡易判決判處有
  期徒刑2月，如易科罰金，以新臺幣（下同）1,000元折算1日
  ，異議人不服提起上訴，經鈞院合議庭以97年度簡上字第10號
  駁回上訴確定，並已易科罰金執行完畢；同年間異議人因同一
  罪名之其他案件，經鈞院以97年度易字第20號判決判處有期徒
  刑6月，如易科罰金，以1,000元折算1日確定；嗣福建金門地
  方法院檢察署（下稱金門地檢署）檢察官就上述二確定判決向
  鈞院聲請定其應執行刑，經鈞院以97年度聲字第40號裁定異議
  人應執行有期徒刑7月確定後。檢察官遂於98年2月2日以98年
  度執更字第4號執行命令通知異議人到案執行，異議人於同年
  月16日向金門地檢署聲請就上開有期徒刑之執行准予易科罰金
  ，經該署以98年2月18日金檢宏義98執更4字第539號函以異議
  人前開聲請不符刑法第41條所定得易科罰金之要件為由駁回，
  異議人遂於同年月27日以刑法第41條為違憲之法律，向鈞院就
  檢察官該駁回易科罰金聲請之指揮執行聲明異議，並經鈞院以
  98年度聲字第9號受理，異議人復於98年3月3日檢具前開聲明
  異議狀，以刑法第41條違憲，繼續執行前開有期徒刑有違比例
  原則，且異議人之2年幼子女，其一甫因急性上呼吸道感染住
  院近日痊癒、另一則因急性上呼吸道感染接受治療中，需異議
  人照顧為由，聲請於鈞院就前開98年度聲字第9號聲明異議案
  作成裁定前暫緩執行上開有期徒刑，再度遭金門地檢署以98年
  3月9日金檢宏義98執更4字第747號函覆以：異議人之聲請案因
  不符刑事訴訟法第467條所定得停止執行之要件，所請礙難照
  准等語，駁回異議人之聲請，為此就檢察官前開否准其暫緩執
  行聲請之指揮執行聲明異議等語。
二按受刑人或其法定代理人或配偶以檢察官執行之指揮為不當者
  ，得向諭知該裁判之法院聲明異議；又受徒刑或拘役之諭知而
  有左列情形之一者，依檢察官之指揮，於其痊癒或該事故消滅
  前，停止執行：一心神喪失者。二懷胎五月以上者。三生產未
  滿二月者。四現罹疾病，恐因執行而不能保其生命者，刑事訴
  訟法第484條及第467條分別定有明文。
三查異議人主張之前開事實，雖業經本院調取金門地檢署98年度
  執更字第4號卷宗核閱無訛；惟異議人就檢察官據以駁回其有
  期徒刑易科罰金聲請之刑法第41條第2項規定違憲，暨其子女
  罹病需要照顧，均非刑事訴訟法第467條所定受刑人身心疾患
  ，或有特殊生理需求之情形，自非服刑之障礙，則檢察官駁回
  異議人暫緩執行之聲請，即無違法或不當之處，本件異議為無
  理由，應予駁回。
三據上論斷，依刑事訴訟法第486條規定，裁定如主文。
中    華    民    國    98    年    10    月    13    日
                  刑事庭    法   官  許  嘉  容
以上正本係照原本作成。
如不服本裁定應於送達後5日內向本院提出抗告狀。
中    華    民    國    98    年    10    月    14    日
                           書 記 官  陳  添  發


司法院資訊處製作；財團法人民間司法改革基金會備份。
